臺灣高等法院臺中分院刑事判決
111年度上易字第942號
上  訴  人  臺灣臺中地方檢察署檢察官
上  訴  人  
即  被  告  陳啓泰


上列上訴人等因被告妨害風化案件，不服臺灣臺中地方法院110
年度易字第2598號中華民國111年7月26日第一審判決（起訴案號
：臺灣臺中地方檢察署109年度偵字第31902號），提起上訴，本
院判決如下：
    主  文
原判決有罪部分撤銷。
乙○○犯散布猥褻影像罪，處有期徒刑參月，如易科罰金，以新臺
幣壹仟元折算壹日。
    犯罪事實
一、乙○○基於散布猥褻影像之犯意，於民國109年9月15日下午2
    時14分許，在址設臺中市○○區○○路000號之「○○健身房」，
    未經甲○○同意，持甲○○所有之華碩廠牌Zenfone2型號手機，
    以甲○○之LINE通訊軟體帳號，將甲○○與不明男性間性交行為
    之猥褻影像1張，傳送予吳○○，並承前犯意，於同日下午2時
    24分許，接續以甲○○之LINE通訊軟體帳號，將上開猥褻影像
    1張傳送至甲○○、吳○○及其友人共16人組成之LINE通訊軟體
    名稱「瘋遊樂」群組（下稱「瘋遊樂」群組），供特定多數
    人觀覽，以此方式散布猥褻影像。
二、案經甲○○告訴暨臺中市政府警察局第六分局報告臺灣臺中地
    方檢察署檢察官偵查起訴。
    理    由
一、上訴審理範圍：
    按對於判決之一部上訴者，其有關係之部分，視為亦已上訴
    。但有關係之部分為無罪、免訴或不受理者，不在此限，刑
    事訴訟法第348條第2項定有明文；且依立法理由所示，前揭
    但書所稱「無罪、免訴或不受理者」，並不以在主文內諭
    知者為限，即第一審判決就有關係之部分於理由內說明不另
    為無罪、免訴或不受理之諭知者，亦屬之。本案原審判決後
    ，檢察官及上訴人即被告乙○○（下稱被告）均就有罪部分提
    起上訴，故本院上訴審理範圍，應僅限於被告有罪部分。至
    被告不另為無罪諭知部分，非本院審理範圍，合先敘明。
二、證據能力部分：
　㈠按被告以外之人於審判外之言詞或書面陳述，除法律有規定
    者外，不得作為證據，刑事訴訟法第159條第1項定有明文；
    又被告以外之人於檢察事務官、司法警察官或司法警察調查
    中所為之陳述，與審判中不符時，其先前之陳述具有較可信
    之特別情況，且為證明犯罪事實存否所必要者，得為證據，
    刑事訴訟法第159條之2定有明文。被告於本院時陳稱：證人
    即告訴人甲○○證述係以使被告獲判有罪為目的，認無證據能
    力。經查：證人甲○○於警詢時所為陳述，與其於原審審理時
    所為證述，並無不符之情，尚無刑事訴訟法第159條之2傳聞
    法則例外之情，故就證人甲○○於司法警察調查時所為陳述，
    認無證據能力。
　㈡按被告以外之人於審判外向法官所為之陳述，得為證據；又
    按被告以外之人於偵查中向檢察官所為之陳述，除顯有不可
    信之情況者外，得為證據，刑事訴訟法第159條之1第1、2項
    定有明文。被告於本院時雖就證人甲○○、吳○○於偵訊及原審
    審理時經具結後所為證述，亦認均有偏頗之虞，認無證據能
    力。然查，就證人甲○○、吳○○於原審法院審理時具結後所為
    證述，依刑事訴訟法第159條之1第1項規定，當然有證據能
    力；另就證人甲○○、吳○○於偵訊時具結後所為證述，被告並
    未說明其等在偵查中陳述時之外部客觀情況，有何顯不可信
    之情，故證人甲○○、吳○○於偵查時具結後所為陳述，自屬有
    證據能力之證據。且證人甲○○、吳○○於原審時，亦均經原審
    以證人身分傳喚進行交互詰問，賦予被告對質詰問之機會，
    被告訴訟上之權利已獲得確保，上開陳述自可作為本院認定
    犯罪事實之基礎。被告以證人甲○○、吳○○分為告訴人及告訴
    人男友身分，即認其等於偵查及法院具結後所為證述無證據
    能力，尚有誤會。
　㈢除前所述外，本院下述所引用被告以外之人供述證據，檢察
    官及被告迄至本院言詞辯論終結前，均未聲明異議，視為同
    意作為證據。本院審酌該等證據取得過程並無瑕疵，與本案
    待證事實復具相當關聯性，以之為本案證據尚無不當，認得
    為本案證據，依刑事訴訟法第159 條之5 規定，均有證據能
    力。
　㈣本院以下所引用非供述證據，並無證據證明有出於違法取得
    情形，且與待證事實具關聯性，亦認均有證據能力。
三、認定犯罪事實所憑證據及理由：　　
    訊據被告固坦承曾從告訴人甲○○（下稱告訴人）所有背包內
    拿取手機之事實，惟否認有何散布猥褻影像犯行，辯稱：我
    所拿取紅色手機是我所有且委託告訴人代為送修，非告訴人
    手機，是告訴人傳訊息通知我去拿手機。且告訴人遭傳送性
    愛照片之時間，告訴人還曾透過line與我通話，可見性愛照
    片遭傳送時，告訴人的手機在其保管中，與我無關；而我從
    告訴人背包拿出的物品是告訴人紅色筆記本，並非紅色手機
    。我未傳送上開影像，如是我傳送，告訴人應不會事後還跟
    我一起到外地等語。經查：
　㈠被告於109年9月15日下午1時26分許，在址設臺中市○○區○○路
    000號之「○○健身房」，從告訴人所有背包內拿取紅色手機
    後，離開告訴人所在羽球場。嗣不詳之人先後於同日下午2
    時14分許、下午2時24分許，使用LINE通訊軟體暱稱「芸兒
    」，將告訴人與不明男性間性交行為影像1張，傳送予證人
    即告訴人之友人吳○○，及傳送至「瘋遊樂」群組，且該群組
    成員至少12人等情，均為被告所不爭執，核與證人即告訴人
    甲○○於偵查及原審審理時之證述（見109偵31902卷第109-11
    1頁，109偵34707卷第57-61頁，原審卷第177-189頁）、證
    人即告訴人之友人吳○○於偵查及原審審理時之證述（見109
    偵34707卷第67-68頁，原審卷第113-124頁）相符，亦有監
    視器影像及其截圖照片、告訴人與證人吳○○間LINE通訊軟體
    對話紀錄截圖照片及LINE通訊軟體「瘋遊樂」群組對話紀錄
    截圖照片附卷可稽（見109偵31902卷第57-61頁、第69-71頁
    ，109偵34707卷第25頁，光碟置於109偵31902卷附光碟片存
    放袋）；被告拿取紅色手機離開羽球場乙節，復經原審勘驗
    屬實，製成勘驗筆錄及截圖照片在卷可參（見原審卷第105-
    112頁、第131-135頁），此部分之事實，首堪認定。
　㈡被告有持告訴人之紅色華碩廠牌Zenfone2型號手機，以告訴
    人LINE通訊軟體暱稱「芸兒」，傳送告訴人與不明男性間性
    交行為影像予證人吳○○及傳送至「瘋遊樂」群組部分，有下
    列證據資料可證：
　　⒈告訴人於109年9月間使用2支手機，1支背蓋是藍色、LINE
      通訊軟體暱稱為「Jessica」，另1支背蓋是紅色、LINE通
      訊軟體暱稱為「芸兒」，紅色手機未設置鎖定密碼。告訴
      人於109年9月15日下午發覺紅色手機佚失，紅色手機經被
      告於同日返還時已沒電而無法使用，復因其藍色手機接獲
      男朋友即證人吳○○之來電，始得知遭人以「芸兒」之名義
      ，傳送其與男性之性交行為影像至共16人之「瘋遊樂」群
      組，並因此被證人吳○○踢出「瘋遊樂」群組，連同前開影
      像在內之所有影像檔案均非告訴人所有。告訴人和被告於
      案發當日，就被告拿取紅色手機1事發生爭執，2人亦有談
      及被告傳送影像一事，被告當時使用黑色、背蓋分別為藍
      色及黑色之手機等情，業據證人甲○○於偵查及原審審理時
      證述綦詳（見109偵31902卷第109-111頁，109偵34707卷
      第57-61頁，原審卷第177-189頁），告訴人就其所有之紅
      色手機有無設置密碼、案發當日察覺紅色手機佚失，嗣後
      始由被告返還、證人吳○○來電告知「瘋遊樂」群組中有以
      「芸兒」名義傳送之性交行為影像，並將其踢出「瘋遊樂
      」群組，及其與被告間爭執內容等主要情節，陳述前後一
      致，尚無違反事理、常情之明顯瑕疵，且核與證人吳○○於
      原審審理時證稱：我和告訴人交往18、19年，告訴人使用
      1支玫瑰金色、蘋果廠牌手機及1支紅色華碩廠牌Zenfone2
      型號手機，前者安裝之LINE通訊軟體暱稱是「Jessica」
      ，後者為「芸兒」，我沒有看過告訴人滑手機時有輸入密
      碼或圖形解鎖。我從109年9月15日下午2時14分許起，收
      到「芸兒」傳到「瘋遊樂」群組及傳給我個人之性愛照片
      ，該群組內有我國中同學及其家屬，我看到後打給告訴人
      ，「芸兒」那支手機一直打不通，我才打「Jessica」那
      支的LINE電話和告訴人聯絡，直接問告訴人為何要傳性愛
      照片，當時告訴人很慌張地表示手機被別人拿走、不清楚
      發生什麼事，我才轉傳給告訴人看。之後我覺得很丟臉，
      便將告訴人退出該群組，自己也退，因為看到影像很生氣
      也懶得問告訴人等語（見原審卷第113-124頁）；且被告
      於110年3月8日偵查時自承：我拿走紅色手機後，又有交
      給告訴人等語（見109偵34707卷第51-53頁）相符。佐參
      證人吳○○確有於109年9月15日下午3時33分許，以LINE通
      訊軟體電話撥打告訴人所用之暱稱「Jessica」，通話結
      束後持續向告訴人表達對上開影像之不滿，嗣於同日下午
      4時31分許，將告訴人退出「瘋遊樂」群組，有LINE通訊
      軟體「瘋遊樂」群組對話紀錄截圖照片、告訴人與證人吳
      ○○間LINE通訊軟體對話紀錄截圖照片存卷可考（見109偵3
      4707卷第25頁，原審卷第165-169頁），足認告訴人前揭
      指述，應非子虛。
　　⒉依被告於原審審理時供稱：我和告訴人出去都是我拍照，
      存在我手機內。我於附件對話譯文中所提及「傳LINE給證
      人吳○○」，是指傳我手機內我和告訴人去臺北看繡球花之
      照片，這些照片只有我有。我沒有證人吳○○之LINE或任何
      通信方式等語（見原審卷第196-197頁），從而，被告與
      告訴人偕同出遊賞花之影像檔案，僅由其持有，意即除被
      告以外，無人能取得該等影像檔案，遑論傳送予他人，且
      被告與證人吳○○間，除以告訴人為媒介外，別無可直接聯
      繫或傳送影像檔案之管道。然而，被告單方持有之其與告
      訴人偕同出遊之影像檔案，卻於109年9月15日下午2時34
      分許、下午2時35分許，以告訴人所使用之LINE通訊軟體
      暱稱「芸兒」名義，接續傳送至「瘋遊樂」群組及傳送予
      證人吳○○，有「瘋遊樂」群組對話紀錄截圖照片、告訴人
      所用暱稱「芸兒」與證人吳○○間對話紀錄截圖照片存卷可
      憑（見109偵31902卷第65-79頁，109偵34707卷第25頁）
      ，堪認前開傳送出遊影像檔案之行為係被告所為，告訴人
      所有之手機斯時顯由被告持有中。復參酌被告從告訴人背
      包內取走紅色手機之時間、本案行為人以告訴人所使用之
      LINE通訊軟體暱稱「芸兒」名義，傳送告訴人與不明男性
      間性交行為影像之時間相互對照，被告與告訴人出遊之影
      像檔案及告訴人與不明男性間性交行為影像，均在被告取
      走紅色手機後發生，且二部分影像之傳送時間僅相差約10
      分鐘，傳送順序又係先傳送性交影像、次傳送被告與告訴
      人出遊照片，末傳送性交影像，依照前開時序，當可認傳
      送被告與告訴人出遊照片者，與傳送性交影像者乃同一人
      即被告所為，足徵告訴人所指被告以其名義傳送其與不明
      男性間性交行為影像檔案予證人吳○○，及傳送至「瘋遊樂
      」群組之情為真實。
　　⒊再者，告訴人於偵查中所提供其於109年9月15日和被告間
      之對話錄音譯文，確為2人間交談內容乙節，經被告於原
      審審理時坦認在卷（見原審卷第191頁）。觀諸2人間對話
      譯文（見109偵34707卷第23-24頁，如附件），被告向告
      訴人提起傳送影像之事，經告訴人質詢其傳送對象、方式
      及內容，稱係透過LINE通訊軟體傳送其等出遊影像予證人
      吳○○，復於告訴人質問有無傳送性交行為影像光碟予證人
      吳○○時，未否認其傳送內容與性交行為有關，僅表示其係
      傳送「照片」、「網址」予證人吳○○，而非告訴人所詢之
      影片，自其回覆觀之，被告對告訴人所述影像為何應屬知
      悉，亦持有具內容同一性之數位照片，並於2人談話前，
      有傳送予證人吳○○之行為，否則被告應會直接澄清自己未
      傳送或其傳送內容與性交行為無涉，以免徒遭告訴人之誤
      會，更不會在2人爭執期間，主動稱：「我跟妳講我把妳
      的照片都寄給了吳○○他的家人，如果再狠一點的話也寄給
      他姪女了，讓他們知道吳○○的女朋友幹了甚麼事情。我相
      信他們現在已經開始著手在偵查我，所以我做的很天衣無
      縫。妳想怎樣，妳想報警是不是，拿妳的手機是不是？蛤
      ？妳如果敢這麼做我馬上跟妳同歸於盡！我做的壞事不夠
      多嗎...」，自詡其使用手段難以遭人查得，並嚇阻告訴
      人就拿取手機一事訴諸司法程序，益徵被告確有持告訴人
      之手機，將告訴人及不明男性間性交行為影像傳送予證人
      吳○○、傳送至「瘋遊樂」群組。
　　⒋何況告訴人於109年9月間，和證人吳○○係男女朋友關係，
      迄原審審理時止，尚未明言終止，且「瘋遊樂」群組中除
      告訴人及證人吳○○外，包含多位證人吳○○之友人及其家屬
      等情，業據證人吳○○於原審審理時證述如前，而本案所傳
      送者，係告訴人與不明男性間性交行為影像檔案，涉及高
      度個人隱私，衡情告訴人應無可能甘冒與證人吳○○發生爭
      執或影響其名譽之風險，主動揭露予具親密關係之證人吳
      ○○或其他與其不相干之成員，此自告訴人於原審審理時以
      證人身分作證時陳稱：沒有女孩子會傳這些不雅照片給自
      己的男友，很奇怪等語（見原審卷第189頁）亦可見一斑
      ，更可認告訴人應無自行傳送之可能。
　　⒌被告雖以前詞置辯。惟原審勘驗案發當日監視器影像，結果略以（見原審卷第105-112頁、第131-135頁）：
　　　⑴被告於畫面時間（下同）13：26：43從告訴人背包內拿
        出1支黑色、有綠色邊框之手機查看，於13：27：12放
        回告訴人之背包內。
　　　⑵被告於13：27：16從告訴人背包內拿出1支白色手機查 看，以手指觸碰、滑動手機螢幕，手機螢幕亮起，復於13：27：35將告訴人之背包放回置物櫃，雙手持白色手機繼續查看及觸碰、滑動手機螢幕，於13：28：44將白色手機放回告訴人之背包內，並取出1支紅色手機查看，以手指觸碰、滑動手機螢幕。
　　　⑶被告於13：29：36將紅色手機放在耳邊，13：29：44放下後，坐在置物櫃前之椅子上，繼續查看及觸碰、滑動手機螢幕，手機螢幕亮起，13：30：01再次將紅色手機放在耳邊，13：30：05放下手機，繼續查看及觸碰、滑動手機螢幕，手機螢幕亮起。
　　　⑷被告於13：30：20將紅色手機放入其背戴之黑色側背包內並離去。
　　　⑸被告於14：44：14打開告訴人之背包，從背包內拿取1支紅色手機，旋遭告訴人取回放入背包內。被告於14：44：27從其長褲後口袋取出1支裝有翻蓋式手機套之黑色手機查看及觸碰、滑動手機螢幕。
　　　依上開勘驗結果，實則被告於案發當日曾數次自告訴人之
      背包內拿取手機，其中被告曾查看、觸碰及滑動紅色手機
      近2分鐘，該手機螢幕有亮起，被告甚至2度將紅色手機放
      在耳邊，可見該紅色手機功能正常、能夠使用，並無被告
      於原審準備程序時所稱：紅色手機壞掉，還沒有修好，沒
      辦法打開之情（見原審卷第31頁）。次者，依照前揭理由
      欄二㈡⒈所載，被告於偵查時自承其拿走紅色手機後，又有
      交給告訴人等語，其嗣後翻異前詞，改稱：我從告訴人背
      包取出、告訴人拿回之物係紅色筆記本等語，顯與事實不
      符。且倘如被告所辯，勘驗畫面中其所拿取之紅色手機，
      係其所有，僅係委由告訴人送修，係告訴人表示修不好，
      要求被告於109年9月15日下午到球場來拿，並提出line對
      話截圖為證（本院卷第89頁），則被告於告訴人背包內取
      出其委由告訴人送修之紅色手機後，自可取回並離開即可
      ，實無必要在拿取紅色手機前，先拿告訴人置於背包內之
      其他手機查看、使用，更無需在已知告訴人送修未果要求
      被告取回之情形下，再將紅色手機交給告訴人。從而，被
      告前揭所辯，尚與常理有違，實難採信。
　　⒍至被告提出①其與LINE通訊軟體暱稱「PVC地板Ann」間對話
      紀錄截圖照片（見109偵31902卷第139頁、本院卷第89頁
      ），說明於109年9月15日（週二）下午2時13分許，告訴
      人曾使用與暱稱「芸芸」相同之大頭貼照片帳號，以line
      通訊媒體與其通話34秒，可見於109年9月15日下午2時14
      分，證人吳○○收到告訴人line帳號所傳送告訴人與不明男
      性間性交行為之猥褻影像時，該行動電話係由告訴人持有
      中；②與告訴人事後一同到外地之照片（見原審卷第59-61
      頁），說明倘本案相關猥褻影像係其傳送，告訴人焉可能
      仍與其出遊；③與告訴人於111年8月31日通話時，告訴人
      曾要求被告需給予透天厝始答應和解等之交談譯文，說明
      告訴人係為求鉅額賠償，始誣陷提起本案訴訟。然查：
　　　①被告曾於109年9月15日，與暱稱「PVC地板Ann」帳號有
        對話紀錄乙情，固據被告提出對話截圖為證，觀諸該li
        ne通訊對話紀錄中，該帳號大頭貼照片固與告訴人使用
        之暱稱「芸兒」相同，且其等間確曾於109年9月15日下
        午2時13分許，有通話34秒之紀錄，然依照前述，告訴
        人本即擁有數支行動電話同時使用，而依被告所提出之
        line帳號截圖，當時與被告通訊者之暱稱為「PVC地板A
        nn」，並非告訴人自行於iphone手機及紅色華碩手機內
        所分別使用之line暱稱「Jessica」及「芸兒」，雖被
        告辯稱係因恐遭其配偶察覺與告訴人間有聯繫，故自行
        編輯告訴人之暱稱，然憑此尚無從確認被告當時究係與
        告訴人何手機內之line通訊軟體聯繫；且告訴人於數支
        行動電話中所申設相異line帳號使用相同頭貼照片，並
        非不可能，故實無法排除告訴人係以iphone廠牌或其他
        行動電話透過通訊軟體line與被告聯繫。尚難僅因被告
        曾於109年9月15日下午2時13分許，與告訴人間仍可以l
        ine進行聯繫通話，即認被告於當天下午2時14分、2時2
        4分，絕無可能占有告訴人所有，內安裝有通訊軟體暱
        稱「芸兒」之紅色華碩廠牌手機。
　　　②另有關被告提出其與告訴人事後之出遊照片等，雖未經
        告訴人否認照片之真實性，然依被告及告訴人分別所述
        ，其等間存有公務及私人關係，告訴人同行或拍照之可
        能原因眾多，尚難以告訴人未拒絕之舉，即謂被告無告
        訴人所指之行為，亦難憑以為被告有利之認定。
　　　③被告所提出其與告訴人間於111年8月31日之對話譯文，
        對話過程中，告訴人固曾質疑被告什麼東西都給被告配
        偶，並互相質疑為何上訴，被告並詢問告訴人要多少錢
        才不把沒發生的事情拿出來告，告訴人則回覆以要被告
        給其配偶相同的物品即透天厝，嗣後，被告再向告訴人
        表示就為了這個，告一些有的沒有的罪名來煩，都是告
        訴人自導自演，告訴人則回覆：一件事歸一件事，我從
        頭到尾都不會混在一起，有被告提出之電話譯文在卷可
        稽（見本院卷93至95頁）。蓋被告於該次對話中，雖不
        斷質疑告訴人係自導自演，且索取賠償不合理，而告訴
        人固曾因被告詢問需如何賠償時，告以欲透天厝，然告
        訴人未曾應諾其係自導自演，甚而明確向被告表示一件
        事歸一件事，故實難以被告所提出與告訴人間私下之對
        話內容，即認告訴人有刻意捏造事實誣陷被告之情。
　　　④從而，依照當日球館內被告自告訴人背包內拿取紅色手
        機之畫面、證人吳○○曾於109年9月15日下午2時14分及1
        09年9月15日下午2時24分2次收到猥褻影像期間，於109
        年9月15日下午2時34分，亦收受到以告訴人所使用紅色
        手機內之LINE通訊軟體暱稱「芸兒」名義，傳送至「瘋
        遊樂」群組及證人吳○○之僅被告擁有之被告與告訴人間
        出遊照片等情綜合判斷後，實足認定被告乃散布本案猥
        褻影像者。被告上開所辯，乃其事後卸責之詞，不足採
        信。
　㈢被告明知不得散布猥褻影像之禁止規範，據其於警詢時坦認
    明確（見109偵31902卷第17頁），仍有意將告訴人與不明男
    性間性交行為之猥褻影像，陸續傳送予證人吳○○及傳送至由
    10餘人組成之「瘋遊樂」群組，供特定多數人觀覽，其主觀
    上有散布猥褻影像之犯意，要屬無疑。
  ㈣綜上各節，本案事證業已明確，被告所為散布猥褻影像犯行
    堪以認定，應依法論科。
四、論罪科刑及對原審判決暨上訴理由之說明：
　㈠核被告所為，係犯刑法第235條第1項之散布猥褻影像罪。
　㈡被告基於同一主觀犯意與目的，於密接時、地，傳送猥褻影
    像予證人吳○○及傳送至「瘋遊樂」群組，侵害同一法益，各
    行為之獨立性極為薄弱，應視為數個舉動之接續施行，為接
    續犯，僅論以一罪。
　㈢就原審判決暨上訴理由之說明：
　　⒈原審認被告罪證明確，予以論罪科刑，固非無見，然查，
      被告於111年8月6日業與告訴人達成和解，有刑事撤回告
      訴狀及民事和解書1紙在卷可稽（本院卷第87、91頁），
      因被告及告訴人均未於原審判決前向原審陳報上情，致原
      審無從審酌及此，且告訴人於本院審理時亦陳稱業與被告
      和解，可對被告從輕發落等語（本院卷第118頁），原審
      就被告此部分犯後態度無從參考，應由本院重行審酌。
　　⒉被告雖上訴否認犯行，然本院業就認定被告犯罪之相關證
      據資料於前揭理由三㈠、㈡⒈至⒋予以敘明；另就被告所辯不
      可採部分，於理由三㈡⒌、⒍說明不可採之理由，被告上訴
      難認有理由。
　　⒊檢察官依告訴人請求，認被告始終否認犯行之犯後態度，
      認原審量刑過輕，提起上訴。然查，原審於量刑審酌時，
      業已審酌被告否認犯行之犯後態度，且本案最低法定刑為
      新臺幣1千元以上罰金，原審捨量處被告罰金、拘役刑，
      量處被告有期徒刑4月，實已綜合審酌刑法第57條各款量
      刑事由，尚難認其量刑有輕重失衡之情。
　　⒋綜上，被告及檢察官之上訴雖均難認有理由，然因原審判
      決有前揭未及審酌之處，應由本院將原判決有罪部分撤銷
      改判。
　㈣量刑審酌：
　　爰以行為人之責任為基礎，審酌被告為智識成熟之成年人，
    明知網際網路具有快速散播之特性，一經傳送，不僅使觀覽
    之人知悉，亦可能透過他人下載、轉傳之方式廣泛傳閱，亦
    知散布猥褻影像之不法性，卻不思以合法、正當途徑解決其
    與告訴人間之爭執，利用告訴人之手機暫時脫離其持有且未
    鎖定之便，任意將本案猥褻影像傳送予告訴人之友人及所屬
    LINE通訊軟體群組，供特定多數人觀覽，危害社會善良風俗
    之餘，重創告訴人之隱私、名譽及人際關係，使其須承受不
    小之精神壓力，而被告犯後未自省其行為對社會風俗及告訴
    人造成之負面影響，飾詞否認犯行，甚至屢以「沒有惡意」
    、「沒有作為」等推託其詞，可見被告欠缺守法及尊重他人
    隱私之觀念，惡性非微，然被告嗣後業與告訴人達成和解，
    並取得告訴人諒解，業如前述，兼衡被告之品行素行，有臺
    灣高等法院被告前案紀錄表，及其自陳高中畢業、從事裝潢
    工作、經濟狀況勉持、需扶養配偶及未成年子女、領有輕度
    身心障礙手冊等一切情狀，量處如主文第2項所示之刑，併
    諭知如易科罰金之折算標準。
  ㈤按散布之猥褻文字、圖畫、聲音或影像之附著物及物品，不
    問屬於犯人與否，沒收之，刑法第235條第3項定有明文。所
    稱「附著物及物品」，其範圍包括所有猥褻之文字、圖畫、
    聲音或影像得附著之物（如錄音帶、唱片、影片、膠捲、錄
    影帶、磁碟帶、光碟片等），然其性質應以物理上具體存在
    之有體物為限。本案被告以告訴人名義所傳送至LINE群組及
    其傳送予證人吳○○之猥褻影像，核其性質係屬電磁紀錄，事
    後業經刪除等情，據告訴人於原審審理時陳述在卷（見原審
    卷第188頁），亦有告訴人之LINE通訊軟體對話紀錄截圖照
    片在卷可稽（見原審卷第169頁），卷內亦無證據顯示本案
    猥褻影像有儲存在其他數位儲存裝置等有體物內之情事，尚
    無從依上開規定予以沒收，至卷附之本案猥褻影像截圖照片
    ，乃為調查本案犯罪事實所列印之證據資料，非上揭規定應
    予沒收之物。此外，被告持以為本案犯行之手機屬於告訴人
    ，非被告所有，與被告所提出其所有之手機亦無關連，均無
    從依刑法第38條第2項規定沒收。
據上論結，應依刑事訴訟法第369條第1項前段、第364條、第299
條第1項前段，判決如主文。
本案經檢察官楊順淑提起公訴，檢察官林明誼提起上訴，檢察官
丙○○到庭執行職務。
中　　華　　民　　國　　111 　年　　12　　月　　20　　日
            刑事第八庭　  審判長法　官　張  靜  琪
                                法　官　郭  瑞  祥
                                法　官　簡  婉  倫  
以上正本證明與原本無異。         
不得上訴。
                                書記官  林　書　慶
　　　　　　　　　　　　　　　　
中　　華　　民　　國　　111 　年　　12　　月　　20　　日
附錄本案論罪科刑法條：
中華民國刑法第235條
散布、播送或販賣猥褻之文字、圖畫、聲音、影像或其他物品，
或公然陳列，或以他法供人觀覽、聽聞者，處二年以下有期徒刑
、拘役或科或併科九萬元以下罰金。
意圖散布、播送、販賣而製造、持有前項文字、圖畫、聲音、影
像及其附著物或其他物品者，亦同。
前二項之文字、圖畫、聲音或影像之附著物及物品，不問屬於犯
人與否，沒收之。

附件：被告與告訴人間對話譯文
被告：手機要不要看？傳這個照片... 告訴人：傳給誰？ 被告：吳○○呀！ 告訴人：傳去哪裡？傳去哪裡 被告：傳到LINE呀！ 告訴人：他看了沒有 被告：你害怕阿，為什麼害怕，傳我們倆出去玩的照片 告訴人：傳性愛光碟給他看？ 被告：嗯？ 告訴人：傳整張性愛光碟 被告：就照片而已，還有發個網址給他，讓他自己去看... （以下略）